【裁判字號】    97,訴,675
【裁判日期】    970731
【裁判案由】    毒品危害防制條例
【裁判全文】
臺灣桃園地方法院刑事判決               97年度訴字第675號
公  訴  人  臺灣桃園地方法院檢察署檢察官
被      告  甲○○
                    （現在臺灣桃園監獄執行中）
指定辯護人  本院公設辯護人陳瑞明
上列被告因毒品危害防制條例案件，經檢察官提起公訴（97年度
毒偵字第1875號），本院訊問被告後，被告為有罪陳述，經本院
裁定改依簡式審判程序，判決如下：
    主  文
甲○○持有第一級毒品，累犯，處有期徒刑陸月，如易科罰金，
以新臺幣壹仟元折算壹日。扣案之第一級毒品海洛因壹包淨重零
點貳捌公克（空包裝重零點貳公克）、海洛因殘渣袋玖紙，均沒
收銷燬之。
    事  實
一、甲○○前於民國90年間因恐嚇案件，經本院以90年度桃簡字
    第993 號判決判處有期徒刑二月確定；復於91年間因連續施
    用第一、二級毒品案件，經本院以91年度訴字第765 號判決
    各判處有期徒刑八月、六月，並定其應執行為有期徒刑一年
    一月確定；又於91年間因犯加重竊盜案件，經本院以91年度
    易字第1912號判決判處有期徒刑八月確定；上開數罪，再經
    本院以93年度聲字第445 號刑事裁定定其應執行刑為有期徒
    刑一年八月確定，經送執行後，於93年8 月10日假釋出監，
    於93年10月24日假釋期滿，假釋未經撤銷，未經執行之刑以
    已執行論而執行完畢（構成累犯）。其明知海洛因係屬毒品
    危害防制條例公告禁止持有之第一級毒品，任何人均不得擅
    自持有之，竟基於單純持有第一級毒品海洛因之犯意，於97
    年4 月4 日上午10時為警查獲前某時，將其持有之第一級毒
    品海洛因一包（淨重0.28公克，空包裝重0.2 公克），置於
    其停放在桃園縣桃園市○○路1526號「威尼斯汽車旅館」20
    1 號房車庫內之車牌號碼6355-MV 號自用小客車車內。嗣於
    97年4 月4 日上午10時許，為警在上址查獲，並扣得上開第
    一級毒品海洛因一包、海洛因殘渣袋九紙。
二、案經桃園縣政府警察局中壢分局報告臺灣桃園地方法院檢察
    署檢察官偵查起訴。
    理  由
一、本案被告甲○○所犯係死刑、無期徒刑或最輕本刑為三年以
    上有期徒刑以外之罪，於本院準備程序進行中，被告先就被
    訴事實為有罪之陳述，經本院告知簡式審判程序之旨，並聽
    取公訴人及被告之意見後，由本院依刑事訴訟法第273 條之
    1 第1 項規定裁定進行簡式審判程序。
二、上開事實，除經被告於本院審理中坦承不諱外，扣案之粉末
    一包，經送請法務部調查局濫用藥物實驗室鑑驗結果，含第
    一級毒品海洛因成分，淨重0.28公克（空包裝重0.20公克）
    等情，有法務部調查局濫用藥物實驗室97年5 月8 日調科壹
    字第09723022820 號鑑定書一份附卷可稽（見偵查卷第39頁
    ），而被告為警查獲後所採集尿液經檢驗結果，呈嗎啡陰性
    反應，亦有臺灣檢驗科技股份有限公司濫用藥物檢驗報告一
    份存卷可參，是被告非因吸食而持有扣案毒品之事實，足堪
    認定，是被告上開具任意性自白，與事實相符，堪認屬實。
    是本案被告犯行洵堪認定，應依法論科。
三、按海洛因為毒品危害防制條例第2 條第2 項第1 款所列管之
    第一級毒品。核被告所為，係犯毒品危害防制條例第11條第
    1 項之持有第一級毒品罪。本案檢察官原起訴被告係涉犯施
    用第一級毒品罪嫌，嗣經公訴檢察官更正其犯罪事實及起訴
    法條為持有第一級毒品罪，並由本院告知被告更正後之犯罪
    事實以及所犯罪名，自得由本院依檢察官變更後之犯罪事實
    為審理。又被告持有第一級毒品海洛因之數量，尚未逾行政
    院依毒品危害防治條例第11條第4 項授權訂定發布之轉讓持
    有毒品加重其刑之數量標準第2 條第1 款規定之摽準（第一
    級毒品：淨重5 公克以上），自無加重其刑之餘地。被告有
    事實欄所載之犯罪科刑暨執行紀錄，有臺灣高等法院被告前
    案紀錄表在卷可稽，其於有期徒刑之執行完畢後，五年以內
    故意再犯有期徒刑以上之本罪，為累犯，應依刑法第47條第
    1 項規定加重其刑。爰審酌海洛因屬第一級毒品，經法令明
    文禁止持用，且為政府及公益機關廣為宣導，被告竟仍為持
    有，對社會秩序危害甚鉅，惟斟酌被告犯後坦承犯行，且經
    驗尿結果並未呈毒品陽性反應，併參酌其持有海洛因之數量
    等一切情狀，爰量處如主文所示之刑，並諭知易科罰金之折
    算標準，以示懲儆。又扣案之海洛因一包（淨重0.28公克，
    空包裝重0.20公克），係屬查獲之第一級毒品，應依毒品危
    害防制條例第18條第1 項前段規定，不問屬於犯人與否，併
    予宣告沒收銷燬之；又曾盛裝毒品之包裝袋內，均有微量毒
    品成分殘留，有卷附之法務部調查局93年11月16日調科壹字
    第09362396550 號函函復之「本局鑑驗毒品秤重主要係以傾
    倒，必要時亦會輔以刮杓刮取之方式，儘可能將原送驗包裝
    袋內毒品與包裝袋分離後各別秤重，所得之毒品重量稱為『
    淨重』，包裝袋重量則以『空包裝重』稱之，然無論依上述
    何種方式分離，原送驗包裝袋內均仍會有微量毒品成分殘留
    」等語，可茲為憑，是本案裝盛上開扣案毒品及海洛因殘渣
    袋九紙，因其上毒品量微無法攜離，均應認屬違禁物，均應
    依毒品危害防制條例第18條第1 項前段併諭知沒收銷燬之。
    至於，扣案之使用過注射針筒一支、安非他命吸食器一組，
    查非屬違禁物，亦非被告本案犯行所用之物，爰不宣告沒收
    ，附此敘明。
據上論斷，應依刑事訴訟法第273 條之1 第1 項、第299 條第1
項前段、毒品危害防制條例第11條第1 項、第18條第1 項前段，
刑法第11條、第47條第1 項、第41條第1 項前段，判決如主文。
本案經檢察官何治蕙到庭執行職務
中    華    民    國    97    年    7     月    31    日
                  刑事第十庭  法  官  陳世旻
以上正本證明與原本無異。
如不服本判決，應於送達後10日內，向本院提出上訴狀。
                              書記官  劉玉梅
中    華    民    國    97    年    7     月    31    日
附錄：所犯法條
毒品危害防制條例 (民國 97 年 04 月 30 日修正)
第   11    條
持有第一級毒品者，處三年以下有期徒刑、拘役或新臺幣五萬元
以下罰金。
持有第二級毒品者，處二年以下有期徒刑、拘役或新臺幣三萬元
以下罰金。
持有專供製造或施用第一、二級毒品之器具者，處一年以下有期
徒刑、拘役或新臺幣一萬元以下罰金。
持有毒品達一定數量者，加重其刑至二分之一，其標準由行政院
定之。


司法院資訊處製作；財團法人民間司法改革基金會備份。
